【裁判字號】    98,刑智上更(二),9
【裁判日期】    981123
【裁判案由】    違反著作權法
【裁判全文】
智慧財產法院刑事判決
                               98年度刑智上更(二)字第9號
上  訴  人  臺中地方法院檢察署檢察官
上  訴  人  甲○○
即  被  告
上  訴  人  乙○○
即  被  告
選任辯護人  蔡坤旺律師
上列上訴人因被告等違反著作權法案件，不服臺灣臺中地方法院
九十三年度訴字第三六○號中華民國九十三年九月三十日第一審
判決（起訴案號：臺灣臺中地方法院檢察署九十二年度偵字第九
六一一號、九十二年度偵字第二○○二四號，移送併辦案號：臺
灣板橋地方法院檢察署檢察官九十三年度偵字第一五五六號、九
十三年度偵續一字第五一號），提起上訴，經臺灣高等法院臺中
分院於中華民國九十五年三月十五日以九十三年度上訴字第一八
四三號判決後，被告不服，再提起上訴，經最高法院於九十五年
十月二十六日以九十五年度台上字第五八七九號判決撤銷發回臺
灣高等法院臺中分院更審，由臺灣高等法院臺中分院於九十六年
九月十三日以九十五年度上更(一)字第三二三號判決後，被告猶未
甘服，再提起上訴，由最高法院第二次發回更審，本院判決如下
：
    主  文
原判決關於被告甲○○、乙○○部分均撤銷。
甲○○共同以意圖銷售而擅自以重製之方法侵害他人之著作財產
權為常業，處有期徒刑壹年貳月，減為有期徒刑柒月。扣案如附
表一（編號十除外）所示之物均沒收之。
乙○○共同以意圖銷售而擅自以重製之方法侵害他人之著作財產
權為常業，處有期徒刑壹年陸月，減為有期徒刑玖月。扣案如附
表一（編號十除外）所示之物均沒收之。
    事  實
一、甲○○係全貴電子有限公司（址設臺中縣大里市○○路五二
    ○號一樓，另租用臺中縣大里市○○路五六五巷二號一樓作
    為組裝伴唱機之工廠倉庫，下稱全貴公司）之名義負責人，
    負責該公司所營電子零件及電器用品批發零售項目之產品運
    送及維修，乙○○（即甲○○之姊夫）則係全貴公司之實際
    負責人，代表全貴公司對外簽約等事宜。渠等二人均明知如
    附件一、四、五、六、七、八、九所示歌曲分別為光美文化
    事業有限公司（下稱光美公司）、環球音樂出版股份有限公
    司（下稱環球公司）、峰林傳播有限公司（下稱峰林公司）
    、金圓企業股份有限公司（下稱金圓公司）、常夏音樂經紀
    有限公司（下稱常夏公司）、香港商百代著作權代理股份有
    限公司臺灣分公司（下稱香港百代公司）、豪記影視唱片有
    限公司（下稱豪記公司）取得創作人授權而享有著作權之音
    樂著作，如附件二所示歌曲為李修鑑所創作而享有著作權、
    附件三則為各該著作權人委託李修鑑代為處理因各該音樂著
    作權所生一切事務之音樂著作，均尚在著作財產權存續期間
    內，任何人未經各該著作權人或被授權人同意或授權，不得
    擅自重製，渠等二人竟共同基於以意圖銷售而擅自重製該等
    音樂著作為常業之犯意聯絡，自民國九十一年五月間先以不
    詳方法取得燒錄灌製有上開未經各該著作權人或被授權人同
    意或授權之音樂著作之內建式伴唱機硬碟母碟一個，再自九
    十一年五月間起至九十二年三月二十日止，僱用不知情之陳
    俊賢（即乙○○之子）及施淙仁在上述該公司之工廠倉庫內
    ，以每工作日重製組裝五台到二十台不等之數量，將上開重
    製有該等音樂著作之母碟以儲存、壓縮及灌錄等一對一硬碟
    對拷方式予以重製之（該伴唱機硬碟內共有歌曲五千九百七
    十九首，僅其中九百五十四首取得合法授權），硬碟對拷重
    製完成後，即在上址將該等重製硬碟、電腦主機板、音效卡
    、顯示卡及光碟播放器等零件組裝完成「音樂王多媒體影音
    電腦伴唱機」（貨物編號為MK），甲○○、乙○○即自九十
    一年十一月間起至九十二年三月二十日止，以每台伴唱機新
    臺幣（下同）二萬元至二萬三千元不等之價格，陸續銷售予
    張文昌擔任實際負責人之音樂王企業社（址設臺中市○○區
    ○○路二四四號一樓，未經商業登記在案）及米斯克實業有
    限公司（址設臺北縣板橋市○○街四一號，另租用臺北縣板
    橋市○○路○段一○四號作為倉庫使用，下稱米斯克公司）
    對外販賣，前後銷售予張文昌共計約七百二十台，而以資牟
    利並恃此為業。
二、嗣先後於下述時地為警查獲而循線查悉上情：(一)先於九十二
    年三月二十日在全貴公司之臺中縣大里市○○路五二○號一
    樓營業處及臺中縣大里市○○路五六五巷二號一樓工廠倉庫
    等處所，為警查扣如附表一所示之物，並在張文昌所經營坐
    落於臺中市○○區○○路二四四號一樓之音樂王企業社營業
    處所，為警查扣如附表二所示之物。(二)次於九十二年五月七
    日在張文昌所經營坐落於臺北縣板橋市○○路○段一○四號
    之米斯克公司之倉庫內，為警查扣如附表三所示之物。(三)又
    因聯陞電器行（址設臺北市○○街○段一一五號一樓）之不
    知情負責人陳彥豪前向米斯克公司購入前開「音樂王多媒體
    影音電腦伴唱機」後，於九十二年六月十三日販售一台予環
    球公司，而經環球公司查悉上情，報警處理（註：陳彥豪涉
    嫌違反著作權法部分經臺灣臺北地方法院檢察署檢察官先後
    以九十二年度偵字第一八五一八號、九十二年度偵續字第六
    五○號為不起訴處分在案）。(四)再於九十三年一月八日上午
    十一時三十分許在米斯克公司之臺北縣板橋市○○路○段一
    ○四號倉庫、臺北縣板橋市○○街四一號營業處所等地，分
    別為警查扣如附表四、附表五所示之物。
三、案經：(一)告訴人光美公司之代表人謝錦清、李修鑑委由共同
    告訴代理人賴以祥律師訴由法務部調查局臺中市調查站報請
    臺灣臺中地方法院檢察署檢察官偵查起訴。(二)告訴人環球公
    司之代表人張松輝委由告訴代理人陳憲鑑律師訴由臺灣臺北
    地方法院檢察署檢察官呈請臺灣高等法院檢察署檢察長令轉
    臺灣臺中地方法院檢察署檢察官偵查起訴。(三)告訴人峰林公
    司之代表人林垂立、金圓公司之代表人王再慶、常夏公司之
    代表人陳俊辰、香港百代公司之代表人吳加愛委由共同告訴
    代理人陳憲鑑律師訴由臺北市政府警察局中正第二分局報請
    臺灣板橋地方法院檢察署檢察官偵查後移送併辦。(四)告訴人
    金圓公司之代表人王再慶委由告訴代理人孫彬、常夏公司之
    代表人陳俊辰委由告訴代理人蔡博洋、豪記公司之代表人丙○○委由告訴代理人應志偉，分別訴由臺北縣政府警察局海
    山分局報請臺灣板橋地方法院檢察署檢察官偵查後移送併辦
    。
    理  由
壹、程序方面：
一、起訴程序部分：
  (一)按不起訴處分已確定者，非有刑事訴訟法第四百二十條第一
    項第一款、第二款、第四款或第五款所規定得為再審原因之
    情形或發現新事實或新證據者，不得對同一案件再行起訴，
    刑事訴訟法第二百六十條定有明文。惟該法條所稱之「同一
    案件」，係指同一訴訟物體，即被告與犯罪事實均屬相同者
    而言，亦即係指事實上同一之案件，而不包括法律上同一案
    件在內。次按刑事訴訟法第二百五十二條第五款規定所稱之
    告訴或請求乃論之罪，其告訴或請求已經撤回或已逾告訴期
    間為由，所為之不起訴處分，就告訴乃論之罪案件而言，乃
    因該案件經告訴人合法撤回告訴後，已欠缺訴訟條件，而影
    響於檢察官之起訴權行使；是其不起訴處分縱經確定，仍不
    具實體之確定力，亦即對被告之犯行並未審認其實體法上之
    責任。因之，被告經檢察官以刑事訴訟法第二百五十二條第
    五款規定之撤回告訴為由，而處分不起訴者，於適用同法第
    二百六十條第一款發見新事實或新證據，而得再行起訴之情
    形，自亦應解為案件於不起訴處分前，未經發見，至其後始
    行發見者，或不起訴處分前，已經提出之證據，未經檢察官
    「調查、斟酌」者為範圍（最高法院八十四年度台上字第五
    八九六號、九十三年度台上字第六○五三號判決參照）。故
    告訴或請求乃論之罪，自訴人於第一審辯論終結前，撤回其
    自訴者，依刑事訴訟法第三百二十五條第四項規定，僅生撤
    回自訴之人不得再行自訴或告訴或請求之效果。
  (二)上訴人即被告乙○○、甲○○於原審主張：1.臺灣臺中地方
    法院檢察署九十一年度偵字第一九○七一號、第二一○六七
    號偵查案件中，因告訴人呂清源撤回告訴，案經該院檢察署
    檢察官不起訴處分確定。2.被告等人已於九十二年九月與告
    訴人鋒林公司、金圓公司、常夏公司、香港百代公司達成和
    解，上開公司分別撤回臺灣臺北地方法院九十一年度自字第
    五二五號、九十二年度自字第三五七號自訴及臺灣板橋地方
    法院檢察署九十二年度偵第一七四七三號之告訴。3.本案於
    九十二年一月六日經台中市調查站主動調查後，於九十二年
    五月九日移送臺灣臺中地方法院檢察署偵查，惟同時間告訴
    人金圓等公司亦就同一案件，於九十二年五月九日向臺灣臺
    北地方法院提起自訴，有一事不再理適用云云。惟查：
  1.告訴人呂清源提出告訴後，經臺灣臺中地方法院檢察署九十
    一年度偵字第一九○七一號、第二一○六七號案件受理在案
    ，嗣於偵查中，告訴人呂清源撤回告訴，經檢察官不起訴處
    分確定，有不起訴處分書在卷可稽，則被告乙○○、甲○○
    被訴之罪嫌既經告訴人呂清源撤回告訴而獲不起訴，其被訴
    之事實即未據實體調查審認，檢察官所為之不起訴處分不具
    有實質確定力。
  2.告訴人鋒林公司、金圓公司、常夏公司及香港百代公司台灣
    分公司，先後於九十一年七月二十三日、九十二年五月九日
    具狀向臺灣臺北地方法院提出自訴，經該院分別以九十一年
    度自字第五二五號、九十二年度自字第三六五號案件受理，
    復於審理中追加被告乙○○、甲○○為同院九十一年度自字
    第五二五號違反著作權法案件之共同被告。即以被告乙○○
    及甲○○擅自以重製之方法侵害其等之音樂著作財產權，違
    反九十年十一月十二日修正施行之著作權法第九十一條第二
    項、第八十七條第二款、第九十三條等規定，嗣上開二件自
    訴案件，因被告等與上開告訴人等公司達成和解，經各該告
    訴人於九十二年九月二十五日撤回自訴，此相關之自訴狀及
    撤回狀影本在卷可稽。則被告乙○○、甲○○被訴之罪嫌，
    既非九十年十一月十二日修正施行之著作權法第九十四條及
    第九十五條第一款之罪，依同法第一百條規定，尚非不得撤
    回自訴之案件，告訴人等既撤回自訴，被告乙○○、甲○○
    被訴之事實乃未經實體判決，均未據實體調查審認，自不具
    有實質確定力。
  3.本案被告乙○○、甲○○被訴前開犯罪事實，告訴人有鋒林
    公司、金圓公司、常夏公司、香港百代公司台灣分公司、光
    美公司、環球公司、豪記公司、金將公司及李修鑑等人，雖
    其中之告訴人鋒林公司、金圓公司、常夏公司、香港百代公
    司台灣分公司曾經具狀撤回自訴，惟所指訴之被害事實與其
    餘告訴人指訴者不同，兩者被害事實既非相同，因侵害權利
    之客體不同，自非同一案件。前揭自訴案件既經撤回，就告
    訴人鋒林公司、金圓公司、常夏公司、香港百代公司台灣分
    公司被害事實之公訴部分，並無重覆起訴問題，況該四家公
    司亦非於撤回自訴之後，再為本件告訴，依照首開說明，本
    件檢察官起訴之程序，於法並無不合。
二、證據能力部分：
  (一)按上訴人即被告甲○○及乙○○於偵查中向檢察官所為之供
    述，非出於強暴、脅迫、利誘、詐欺、疲勞訊問、違法羈押
    或其他不正方法取得，依刑事訴訟法第一百五十六條第一項
    、第一百五十八條之二之規定，自得採為證據。
  (二)次按被告以外之人於審判外之陳述，雖不符刑事訴訟法第一
    百五十九條之一至第一百五十九條之四之規定，然經當事人
    於審判程序同意作為證據，法院審酌該言詞陳述作成時之情
    況，認為適當者，亦得為證據，刑事訴訟法第一百五十九條
    之五第一項定有明文；當事人、代理人或辯護人於法院調查
    證據時，知有刑事訴訟法第一百五十九條第一項不得為證據
    之情形，而未於言詞辯論終結前聲明異議者，視為有前項之
    同意，同法條第二項定有明文。本件共同被告陳俊賢於警詢
    時之陳述（見臺灣臺中地方法院檢察署九十二年度偵字第九
    六一一號偵查卷第八七頁至第九三頁）、共同被告張文昌於
    警詢時之陳述（見臺灣臺中地方法院檢察署九十三年度偵字
    第一五五六號偵查卷第七頁至第十頁、第二○九頁至第二一
    二頁；九十二年度偵字第九六一一號偵查卷第九四頁至第九
    九頁）、告訴代理人孫彬於警詢時之陳述（見臺灣臺中地方
    法院檢察署九十三年度偵字第一五五六號偵查卷第十九頁至
    第二十頁）、告訴代理人應志偉於警詢時之陳述（見臺灣臺
    中地方法院檢察署九十三年度偵字第一五五六號偵查卷第二
    一頁至第二二頁）、證人儲台富於警詢時之陳述（見臺灣臺
    中地方法院檢察署九十三年度偵字第一五五六號偵查卷第十
    五頁至第十八頁）、證人陳羚玉於警詢時之陳述（見臺灣臺
    中地方法院檢察署九十二年度偵字第九六一一號偵查卷第六
    七頁至第六八頁）、證人陳奇立於警詢時之陳述（見臺灣臺
    中地方法院檢察署九十三年度偵字第一五五六號偵查卷第二
    三頁至第二六頁）、證人蕭晴於警詢時之陳述（見臺灣臺中
    地方法院檢察署九十三年度偵字第一五五六號偵查卷第十一
    頁至第十四頁），固均為審判外之陳述而屬傳聞證據，惟被
    告甲○○、乙○○及檢察官就上開審判外之陳述，於本院審
    理時均不爭執其證據能力（見本院卷第二○九頁至第二一○
    頁），且迄於言詞辯論終結前復未聲明異議，本院審酌上揭
    陳述作成時之情況，並無違法取證及證明力明顯過低之瑕疵
    ，依諸前揭規定，均有證據能力。
  (三)復按被告以外之人於偵查中向檢察官所為之陳述，除顯有不
    可信之情況者外，得為證據，刑事訴訟法第一百五十九條之
    一第二項規定明確。又刑事審判上之共同被告，係為訴訟經
    濟等原因，由檢察官或自訴人合併或追加起訴，或由法院合
    併審判所形成，其間各別被告及犯罪事實仍獨立存在，故共
    同被告對於其他共同被告之案件而言，為被告以外之第三人
    ，本質上屬於證人，為確保被告對證人之詰問權，證人於審
    判中，應依法定程序，到場具結陳述，並接受被告之詰問，
    其陳述始得作為認定被告犯罪事實之判斷依據，此觀司法院
    釋字第五八二、五九二號解釋意旨甚明（最高法院九十五年
    度台上字第二七二四號判決意旨參照）。本件被告甲○○及
    乙○○與張文昌及陳俊賢為本案之共同被告，則被告甲○○
    及乙○○於偵查時之陳述（見臺灣臺中地方法院檢察署九十
    二年度偵字第九六一一號偵查卷第二○九頁至第二一○頁、
    第二○八頁至第二○九頁）、共同被告張文昌於偵查時之陳
    述（見臺灣臺中地方法院檢察署九十三年度偵字第一五五六
    號偵查卷第六一頁至第六五頁、第八七頁至第八八頁；九十
    二年度偵字第九六一一號偵查卷第二一一頁）、共同被告陳
    俊賢於偵查時之陳述（見臺灣臺中地方法院檢察署九十二年
    度偵字第九六一一號偵查卷第二一一頁至第二一二頁），就
    各共同被告而言，均係被告以外之人於審判外之陳述，亦未
    經其具結在案，雖與法定要件不相符，惟被告乙○○於原審
    審理中業以證人地位到庭，並依法具結（見原審卷三第六四
    頁）而為陳述，並經檢察官交互詰問及使被告甲○○有對質
    詰問之機會，復以被告甲○○就該審判外之陳述，於原審審
    理及本院審理時均不爭執其證據能力（見原審卷三第五五頁
    、本院卷第二○九頁），且迄於本院言詞辯論終結前復未聲
    明異議，本院亦認以之作為證據為適當，依前揭規定，上開
    陳述應有證據能力。另被告甲○○及共同被告張文昌及陳俊
    賢於偵查中向檢察官所為之陳述，雖未經其具結在案，惟被
    告乙○○就甲○○於審判外之陳述，而被告甲○○及乙○○
    就共同被告張文昌及陳俊賢於偵查中向檢察官所為之陳述，
    於原審審理及本院審理時均不爭執其證據能力（見原審卷三
    第五五頁至第五六頁、本院卷第二○八頁至第二○九頁），
    且迄於本院言詞辯論終結前復未聲明異議，本院亦認以之作
    為證據為適當，依諸前揭規定，上開陳述均有證據能力。至
    本件告訴代理人孫彬及蔡博洋於偵查時之陳述（見臺灣臺中
    地方法院檢察署九十三年度偵字第一五五六號偵查卷第一九
    五頁至第一九六頁、第一九六頁至第一九七頁）、證人陳彥
    豪於偵查時之陳述（見臺灣臺中地方法院檢察署九十二年度
    他字第四四六七號偵查卷第八九頁至第九十頁）、證人儲台
    富於偵查時之陳述（見臺灣臺中地方法院檢察署九十二年度
    他字第四四六七號偵查卷第九十三頁至第九十四頁、九十三
    年度偵字第一五五六號偵查卷第六八頁至第六九頁）、證人
    蕭晴及江美君於偵查時之陳述（見臺灣臺中地方法院檢察署
    九十三年度偵字第一五五六號偵查卷第六六頁至第六七頁、
    第一九八頁至第二○○頁），雖均係被告以外之人於偵查中
    向檢察官所為之陳述，且未經其具結在案，惟被告甲○○及
    乙○○於原審審理及本院審理時均不爭執其證據能力（見原
    審卷三第四六頁至第五一頁、本院卷第二一○頁），且迄於
    本院言詞辯論終結前復未聲明異議，本院亦認以之作為證據
    為適當，依諸前揭規定，上開陳述均應有證據能力。
  (四)再按被告以外之人於審判外之言詞或書面陳述，除法律有規
    定者外，不得作為證據，刑事訴訟法第一百五十九條第一項
    定有明文。依前揭規定之反面解釋，被告以外之人於審判中
    之言詞或書面陳述，得作為證據。本件共同被告陳俊賢及張
    文昌於原審審判中未經以證人身分具結而為陳述，並未經檢
    察官之交互詰問或被告之對質詰問，惟被告甲○○及乙○○
    於本院審理時均不爭執其證據能力（見本院卷第二○九頁）
    ，本院亦認以之作為證據為適當，依前揭規定，上開陳述有
    證據能力。至證人施淙仁於原審審判中，業經以證人身分具
    結（見原審卷第六三頁）而為陳述，並經檢察官之交互詰問
    及被告丁振堂之對質詰問，本院亦認以之作為證據為適當，
    依前揭規定，上開陳述有證據能力。
  (五)至本件認定事實所引用之本件卷證所有證據（文書證據），
    檢察官及被告於本院均未主張排除前開書證之證據能力，且
    迄於本院言詞辯論終結前均未表示異議（見本院卷第二一○
    頁至第二一二頁），本院經審酌前開書證並非公務員違背法
    定程序所取得，亦無刑事訴訟法第一百五十九條之四顯有不
    可信之情況，故上揭卷證證據（文書證據），均應有證據能
    力。
貳、實體方面：
一、訊據被告甲○○固不否認其為全貴公司之登記名義負責人，
    被告乙○○固不否認其為全貴公司之實際負責人，惟均矢口
    否認其有違反著作權法犯行，並上訴辯稱：被告甲○○係受
    其姊夫乙○○之委託，擔任全貴公司登記名義之負責人，然
    其完全未參與公司業務，對公司所生產音樂王多媒體影音電
    腦伴唱機之組裝、銷售亦不瞭解。被告乙○○則認為其不下
    載各唱片公司之光碟片音樂著作，而另行聘請樂師以電子琴
    （MIDI電子合成樂）彈奏歌曲灌於電腦磁片內即非盜版，而
    係合法之音樂著作。又被告乙○○及甲○○於知悉其侵害告
    訴人等之音樂著作權後，已於九十二年九月二十三日以三百
    二十萬元與金圓公司、鋒林公司、常夏公司及香港百代公司
    四家公司達成和解，並於九十四年十月十一日以二十五萬元
    與李修鑑達成和解，復於九十六年九月十一日以現金三十萬
    元及分期付款二十萬元與光美公司達成和解，且於九十八年
    六月以二十八萬元與豪記公司達成和解，再於九十八年十一
    月十日以十萬元與丁○○○○○○達成和解。上開告訴人於
    和解後均已撤回本件刑事告訴，僅剩下告訴人環球公司就其
    所有之二十首侵權歌曲要求被告賠償其八十萬元，始願與被
    告和解，惟被告與其他告訴人達成和解後，已無資力負擔如
    此高額之賠償金，致被告未能與環球公司達成和解。然被告
    除上開環球公司所有之二十首歌曲外，就其他侵權歌曲均已
    與告訴人達成和解，亦經告訴人撤回告訴在案，且被告已將
    全貴公司停止營業，業經經濟部廢止公司登記，足見被告犯
    後已深感悔悟，自無再犯之虞。再者，刑法已於九十四年二
    月二日修正時刪除刑法第五十六條常業犯之規定，並自九十
    五年七月一日施行，而著作權法於九十五年三月三十日修正
    時刪除著作權法第九十四條常業犯之規定。刪除上開常業犯
    之規定後，因被告之犯行為集合犯，倘適用著作權法第九十
    一條第二項規定，相較於適用八十七年一月二十一日修正公
    布之著作權法較有利於被告。是本件適用著作權法第九十一
    條第二項規定，依同法第一百條前項規定，須告訴乃論。若
    當事人未告訴，原審法院則不得審酌；若告訴人已撤回告訴
    ，法院應諭知不受理判決。
二、公訴人上訴意旨略以：原審判決共同被告陳俊賢無罪固非無
    罪。惟被告甲○○及乙○○與原審共同被告陳俊賢及張文昌
    既有犯意連絡及行為分擔，是原判決認為共同被告陳俊賢與
    被告甲○○及乙○○等並未成立共同正犯，難謂允當（見臺
    灣臺中地方法院檢察署檢察官九十三年度上字第三八二號上
    訴書意旨）。又被告甲○○及乙○○非法重製告訴人之音樂
    著作，查獲「音樂王多媒體影音電腦伴唱機」硬碟內當時共
    有五千九百七十九首歌曲，僅有九百五十四首獲得授權，且
    售予原審共同被告張文昌共七百二十台之「音樂王多媒體影
    音電腦伴唱機」，售價二萬元至二萬三千元不等，足見被告
    侵害他人著作財產權之不法獲利相當可觀。惟考量被告已與
    大部分之告訴人達成和解，似已盡力彌補其所造成之傷害，
    爰請法院依法量處適當之刑（見本院卷第二一六頁）。
三、經查：
  (一)被告甲○○、乙○○所經營之全貴公司於九十一年五月間至
    九十二年三月二十日止，在前述公司營業處所及工廠倉庫等
    處，以硬碟對拷方式所重製生產之「音樂王多媒體影音電腦
    伴唱機」硬碟內，含有分別為告訴人光美公司、環球公司、
    鋒林公司、金圓公司、常夏公司、香港百代公司、豪記公司
    、丁○○○○○○、戊○○、金將公司取得音樂著作創作人
    授權而享有著作權之如附件一、四、四之二、五、六、七、
    八、九、十所示之歌曲，亦含有李修鑑所享有著作權之如附
    件二所示歌曲之著作權、呂文東等人所享有附件三所示歌曲
    之著作權、張呈祥、張勇強所享有著作權之如附件四之一所
    示歌曲之著作權，各該音樂著作均尚在著作財產權存續期間
    內，而被告甲○○、乙○○未曾取得各該著作權人或被授權
    人同意或授權而擅自重製等情，業經告訴人光美公司及李修
    鑑之共同告訴代理人賴以祥律師，告訴人環球公司、鋒林公
    司、金圓公司、常夏公司、香港百代公司之共同告訴代理人
    陳憲鑑律師，告訴人豪記公司告訴代理人應志偉等分別指訴
    綦詳，此有告訴人光美公司之內政部著作權登記簿謄本、內
    政部著作權執照（見臺中地方法院檢察署九十二年度偵字第
    九六一一號偵查卷第一一八頁至第一六五頁) 、告訴人環球
    公司之專屬出版商合約書、協議書、內政部著作權登記簿謄
    本、內政部著作權執照（見原審卷二）、告訴人鋒林公司之
    著作權利證明文件（見臺灣板橋地方法院檢察署九十二年度
    偵字第一七四七三號偵查卷第四八頁) 、告訴人金圓公司之
    著作權利證明文件（見同上卷第三八頁至第五九頁、第一○
    五頁至一一一頁) 、告訴人常夏公司之著作權利證明文件（
    見同上卷第六三頁至第一○四頁、第一一六頁至第一一七頁
    ) 、告訴人香港百代公司之著作權利證明文件（見同上卷第
    一三九頁至第一四二頁）、告訴人豪記公司之著作權利證明
    文件（見臺灣板橋地方法院檢察署九十三年度偵字第一五五
    六號偵查卷第二五七頁至第二八八頁）、告訴人李修鑑之著
    作權人委託書、會員著作財產權資料（見臺灣臺中地方法院
    檢察署九十二年度偵字第九六一一號偵查卷第一六六頁至第
    一八五頁) 、告訴人金將公司所提出授權明細表、營業登記
    資料公示查詢、音樂著作專屬授權書、存證信函等在卷可憑
    ，復有查獲現場照片二十張（見同上卷第一○○頁至第一○
    九頁）、「音樂王多媒體影音電腦伴唱機」播放畫面翻拍照
    片九張（見臺灣板橋地方法院檢察署九十二年度偵字第一七
    四七三號偵查卷第一三○頁至第一三八頁）在卷可稽，並有
    如附表一（編號十除外）所示之點歌目錄、伴唱機硬碟、歌
    曲光碟片、重製對拷硬碟用電腦以及包裝完成之伴唱機等物
    扣案可佐，事證已臻明確。
  (二)本案被告乙○○雖謂其所生產銷售之伴唱機內灌錄之歌曲係
    其另行聘請樂師以電子琴（MIDI電子合成樂）另行彈奏，非
    屬盜版，而係合法之音樂著作云云。然被告乙○○既未就詞
    、曲部分向創作人或權利人取得授權，此部分事實為其所自
    承，是縱然其所生產販售之伴唱機內歌曲係其另行聘請樂師
    以電子琴另行彈奏，並以MIDI格式儲存於伴唱機硬碟內，其
    就未經詞曲著作權人同意授權而擅自重製詞曲部分，仍屬非
    法行為，至其另行聘請樂師彈奏之樂曲部分，該錄音著作是
    否另為獨立著作，是否為被告所取得，均屬與本件被告非法
    重製他人詞曲音樂著作不同之二事，不能因此即認為被告就
    詞曲部分之著作業已取得權利人之授權或許可，是被告上開
    辯詞自非可採。本件被告共同經營全貴公司，從事伴唱機之
    生產及販售，未經詞曲著作人或權利人之授權或同意即擅自
    重製如附表所示之著作於伴唱機硬碟內，參酌上開事證，勘
    認本案被告罪證明確，應依法論科。
四、論罪科刑部分：
  (一)刑法新舊法之比較適用：
  1.被告甲○○、乙○○行為後，刑法業於九十四年二月二日修
    正公布，並於九十五年七月一日施行。按行為後法律有變更
    者，適用行為時之法律，但行為後之法律有利於行為人者，
    適用最有利於行為人之法律，現行刑法第二條第一項定有明
    文。此條規定乃與刑法第一條罪刑法定主義契合，而貫徹法
    律禁止溯及既往原則，係規範行為後法律變更所生新舊法律
    比較適用之準據法，是刑法第二條本身雖經修正，但刑法第
    二條既屬適用法律之準據法，本身尚無比較新舊法之問題，
    應一律適用裁判時之現行刑法第二條規定以決定適用之刑罰
    法律，先予辨明。又以本次刑法修正之比較新舊法，應就罪
    刑有關之共犯、未遂犯、想像競合犯、牽連犯、連續犯、結
    合犯，以及累犯加重、自首減輕暨其他法定加減原因（如身
    分加減）與加減例等一切情形，綜其全部罪刑之結果而為比
    較，最高法院九十五年五月二十三日著有九十五年度第八次
    刑庭會議決議可資參照。經查：
  (1)此次刑法第十一條之規定雖有所修正，惟分別適用新、舊法
    結果，對被告之法律效果並無不同，自無適用刑法第二條第
    一項前段規定之餘地，應依現行刑法規定論處。
  (2)被告甲○○、乙○○行為後，刑法第二十八條共犯之規定，
    於九十四年二月二日修正公布、九十五年七月一日施行前之
    規定為：「二人以上共同實施犯罪之行為者，皆為正犯。」
    ，而修正後刑法第二十八條則規定：「二人以上共同實行犯
    罪之行為者，皆為正犯。」。揆諸本條之修正理由係為釐清
    陰謀共同正犯、預備共同正犯、共謀共同正犯是否合乎本條
    規定之正犯要件。原「實施」之概念，包含陰謀、預備、著
    手及實行等階段之行為，修正後僅共同實行犯罪行為始成立
    共同正犯。此次刑法修正就共同正犯之範圍已有限縮，排除
    陰謀犯、預備犯之共同正犯。而本件被告甲○○、乙○○之
    共犯行為，屬實行犯罪行為之正犯，適用修正施行前之刑法
    第二十八條規定，並無不利於被告。且新舊法就共同正犯之
    範圍既有變動，自屬犯罪後法律有變更，而修正後之規定既
    非對被告較有利，應適用被告行為時之法律。
  (3)九十五年七月一日修正施行前刑法第五十五條後段牽連犯之
    規定業經修正公布刪除，則被告之犯行，因行為後新法已刪
    除牽連犯之規定，此刪除雖非犯罪構成要件之變更，但顯已
    影響行為人刑罰之法律效果，自屬法律有變更。修正前刑法
    第五十五條牽連犯規定從一重罪處斷；而上開規定於修正刪
    除後，刑法就行為罪數，除接續犯、想像競合犯、結合犯等
    實質上或裁判上一罪，以一罪論處，原則上採取一罪一罰及
    數罪併罰，故修正前之處罰結果，顯較修正後刑法規定一罪
    一罰或數罪併罰對被告有利，是適用被告行為時之法律，對
    其較為有利。
  (4)被告甲○○、乙○○行為後，刑法第三十八條關於沒收之規
    定亦有修正。按修正前刑法第三十八條規定：「左列之物沒
    收之：一、違禁物。二、供犯罪所用或犯罪預備之物。三、
    因犯罪所得之物。前項第一款之物，不問屬於犯人與否，沒
    收之。第一項第二款、第三款之物，以屬於犯人者為限，得
    沒收之。但有特別規定者，依其規定。」；而修正後刑法第
    三十八條則規定：「下列之物沒收之一、違禁物。二、供犯
    罪所用或犯罪預備之物。三、因犯罪所生或所得之物。前項
    第一款之物，不問屬於犯罪行為人與否，沒收之。第一項第
    二款、第三款之物，以屬於犯罪行為人者為限，得沒收之。
    但有特別規定者，依其規定。」，核從刑應依附於主刑，有
    關被告所犯前開罪刑之主刑，與主刑有關之正犯、牽連犯等
    事由，均適用修正前之刑法相關規定，有關從刑之沒收規定
    ，自亦應從屬適用修正前刑法第三十八條之規定。
  (5)被告甲○○、乙○○行為時，刑法第四十一條第一項前段規
    定：「犯最重本刑為五年以下有期徒刑以下之刑之罪，而受
    六個月以下有期徒刑或拘役之宣告，因身體、教育、職業、
    家庭之關係或其他正當事由，執行顯有困難者，得以一元以
    上三元以下折算一日，易科罰金。」，依當時有效施行之罰
    金罰鍰提高標準條例第二條前段規定（業於九十五年五月十
    七日經總統以華總一義字第○九五○○○六九七九一號令修
    正公布刪除，並自九十五年七月一日起生效），依刑法第四
    十一條易科罰金者，就其原定數額提高為一百倍折算一日，
    則本件被告甲○○、乙○○行為時之刑法及罰金罰鍰提高標
    準條例關於易科罰金折算標準之規定，係以銀元三百元折算
    一日，經折算為新臺幣後，應以新臺幣九百元折算一日。而
    現行刑法第四十一條第一項前段規定：「犯最重本刑為五年
    以下有期徒刑以下之刑之罪，而受六個月以下有期徒刑或拘
    役之宣告者，得以新臺幣一千元、二千元或三千元折算一日
    ，易科罰金。」，比較修正前、後關於易科罰金折算標準之
    規定，以修正前刑法第四十一條第一項前段及修正前罰金罰
    鍰提高標準條例第二條前段規定，較有利於行為人。
  2.依上開刑法修正前後之法條比較，互有利與不利被告之情形
    ，經整體綜合比較全部罪刑之結果，仍以九十五年七月一日
    生效施行前之刑法規定，較有利於被告，依現行刑法第二條
    第一項前段規定，自應適用被告行為時之法律即修正前之刑
    法規定。
  (二)著作權法新舊法之比較適用：
  1.被告甲○○、乙○○等行為時之著作權法係於八十七年一月
    二十一日修正公布。被告甲○○、乙○○行為後，著作權法
    迭經修正，茲就本案犯罪事實比較各次修正著作權法之適用
    情形如下：
  (1)八十七年一月二十一日修正公布之著作權法：
  著作權法第九十一條第二項規定，意圖銷售而擅自以重製之
    方法侵害他人之著作財產權罪，其法定刑為「處六月以上五
    年以下有期徒刑，得併科新臺幣三十萬元以下罰金。」，同
    法第九十四條規定，以犯該罪為常業者，法定刑為「處一年
    以上七年以下有期徒刑，得併科新臺幣四十五萬元以下罰金
    。」，另同法第九十八條規定：「犯第九十一條至第九十五
    條之罪，供犯罪所用或因犯罪所得之物，沒收之。」之義務
    沒收規定則經整條刪除。
  行為人有第八十七條第二款所規定「明知為侵害著作權或製
    版權之物而散布或意圖散布而陳列或持有或意圖營利而交付
    者」之侵害著作權犯行，依同法第九十三條規定：「處二年
    以下有期徒刑，得併科新臺幣十萬元以下罰金。」；又同法
    第九十四條規定：「以犯第九十一條、第九十二條或第九十
    三條之罪為常業者，處一年以上七年以下有期徒刑，得併科
    新台幣四十五萬元以下罰金。」。
  (2)九十二年七月九日修正公布之著作權法：
  著作權法第九十一條第二項改列為第九十一條第一項，構成
    要件修正為「意圖營利而以重製之方法侵害他人之著作財產
    權」，法定刑修正為「處五年以下有期徒刑、拘役，或併科
    新臺幣二十萬元以上二百萬元以下罰金。」，同法第九十四
    條第一項規定以犯該罪為常業者，法定刑部分則修正提高併
    科罰金之數額，即修正為「處一年以上七年以下有期徒刑，
    得併科新臺幣三十萬元以上三百萬元以下罰金。」，同法第
    九十八條復增定「犯第九十一條至第九十六條之一之罪，供
    犯罪所用或因犯罪所得之物，得沒收之。但犯第九十一條第
    三項及第九十一條之一第三項之罪者，其得沒收之物，不以
    屬於犯人者為限。」。
  著作權法第八十七條第二款規定修正為「明知為侵害製版權
    之物而散布或意圖散布而公開陳列或持有者」；另增列同法
    第九十一條之一第一項，其構成要件為「意圖營利而以移轉
    所有權之方法散布著作原件或其重製物而侵害他人之著作財
    產權」，法定刑則為「處三年以下有期徒刑、拘役，或科或
    併科新臺幣七十五萬元以下罰金」，又同法第九十四條規定
    以犯該罪為常業者，法定刑為「處一年以上七年以下有期徒
    刑，得併科新臺幣三十萬元以上三百萬元以下罰金。」。
  (3)九十三年九月一日修正公布之著作權法：
  此次修正，將前述九十二年七月九日修正公布之著作權法第
    九十一條第一項又改列為第九十一條第二項，構成要件修正
    為「意圖銷售而擅自以重製之方法侵害他人之著作財產權」
    ，法定刑修正為「處六月以上五年以下有期徒刑，得併科新
    臺幣二十萬元以上二百萬元以下罰金。」，同法第九十四條
    及第九十八條未經修正。
  著作權法第九十一條之一規定第一項之構成要件及其法定刑
    修正為「擅自以移轉所有權之方法散布著作原件或其重製物
    而侵害他人之著作財產權者，處三年以下有期徒刑、拘役，
    或科或併科新臺幣五十萬元以下罰金。」、同法條第二項之
    構成要件及其法定刑則修正為「明知係侵害著作財產權之重
    製物而散布或意圖散布而公開陳列或持有者，處三年以下有
    期徒刑、拘役，得併科新臺幣七萬元以上七十五萬元以下罰
    金。」，同法第九十四條則未經修正。
  (4)九十五年五月三十日修正公布之著作權法：
    著作權法第九十一條之一增列第三、四項，其構成要件及其
    法定刑分別為「犯前項之罪，其重製物為光碟者，處六月以
    上三年以下有期徒刑，得併科新臺幣二十萬元以上二百萬元
    以下罰金。但違反第八十七條第四款規定輸入之光碟，不在
    此限。」、「犯前二項之罪，經供出其物品來源，因而破獲
    者，得減輕其刑。」；其中同法第九十一條之一第一項及第
    二項未修正，同法第九十四條常業犯之規定則修正刪除。
  (5)綜觀上述著作權法修正過程，無論八十七年一月二十一日、
    九十二年七月九日或九十三年九月一日修正公布之著作權法
    第一百條，均明文規定犯同法第九十四條之罪者不在告訴乃
    論之列。至九十五年五月三十日修正公布之著作權法第一百
    條則修正為「本章之罪，須告訴乃論。但犯第九十一條第三
    項及第九十一條之一第三項之罪，不在此限」。
  (6)經綜合著作權法修法前後全部規定比較上開修正等規定，被
    告甲○○、乙○○行為後，常業犯之規定業已刪除，被告甲○○、乙○○參與本案犯行，若依新法各別論以一罪而予數
    罪併罰之結果，其刑度顯較適用修正前常業犯之罪刑為重，
    經比較結果，以適用修正前常業犯之規定較有利被告甲○○
    、乙○○，且以適用八十七年一月二十一日修正公布之著作
    權法較有利被告甲○○、乙○○。
五、核被告甲○○、乙○○僱用不知情之陳俊賢以及工讀生施淙
    仁以硬碟對拷之重製方式侵害他人之著作財產權，並販賣上
    開「音樂王多媒體影音電腦伴唱機」等犯行，經比較著作權
    法之新舊規定後，應適用修正前即八十七年一月二十一日修
    正公佈之著作權法對甲○○、乙○○二人為有利。然該修正
    前著作權法第八十七條規定，有左列情形之一者，除本法另
    有規定外，視為侵害著作權或製版權。此係補充規定之立法
    條文，如已有特別明文規定者，即應優先適用，而無再適用
    補充條款之餘地。且該條第二款規定：「明知為侵害著作權
    或製版權之物而散佈或意圖散佈而陳列或持有或意圖營利而
    交付」，應係指明知他人重製之著作而為之者而言。是被告
    甲○○、乙○○二人意圖銷售，而以硬碟對拷之方式，重製
    其附件一至十所示上開光美公司等人之音樂著作，再將之組
    裝成多媒體音樂電腦伴唱機，以銷售牟利，則其所為銷售行
    為應為重製行為所吸收，應論以著作權法第九十四條、第九
    十一條第二項之以意圖銷售而以重製方法侵害他人著作財產
    權為常業罪，無再適用著作權法第九十三條第三款及第八十
    七條第二款以明知為侵害著作權之物而意圖營利而交付之方
    法侵害他人之著作財產權為常業罪之餘地。又本案被告確係
    以硬碟對拷之方式重製上開音樂著作，此部分事實業經本院
    當庭勘驗屬實，並經制有勘驗筆錄在卷可稽（參本院卷第一
    四六頁、第一四七頁），是本案被告上開犯行即非重製光碟
    之行為，殆無疑義。被告甲○○、乙○○就上開違反著作權
    法之犯行，有犯意聯絡及行為分擔，均為共同正犯。又被告
    甲○○、乙○○係僱用不知情之陳俊賢以及工讀生施淙仁以
    硬碟對拷之重製方式侵害他人之著作財產權，均為間接正犯
    ，檢察官認被告甲○○、乙○○與陳俊賢應論以共同正犯，
    尚有未洽。至檢察官雖僅就被告甲○○、乙○○侵害告訴人
    光美公司、環球公司及李修鑑之著作財產權部分予以起訴，
    其餘部分則未據起訴；而其中告訴人鋒林公司、金圓公司、
    常夏公司、香港百代公司曾於偵查中與被告甲○○、乙○○
    達成和解並撤回告訴在案（見臺灣板橋地方法院檢察署九十
    二年度偵字第一七四七三號偵查卷第一七二頁及第一七四頁
    之和解書及訊問筆錄），惟依修正前著作權法第一百條規定
    ，犯同法第九十四條之罪者，不在告訴乃論之列，故上開未
    據起訴部分，與起訴成罪部分有常業犯之裁判上不可分關係
    ，為起訴效力所及，本院應併予審究。再者，被告甲○○、
    乙○○上開犯行，其犯罪時間係在九十六年四月二十四日以
    前，其所犯之罪，符合中華民國九十六年罪犯減刑條例有關
    減刑規定，爰依該條例第二條第一項第三款規定，減其刑期
    二分之一。
六、原審據予對被告甲○○、乙○○論罪科刑，固非無見。惟查
    ：(一)前揭「音樂王多媒體影音電腦伴唱機」及「卡啦寶電腦
    伴唱機」硬碟內之歌曲，尚有民謠、童謠、日語、廣東語、
    宗教歌曲等，或屬著作權法第四十三條不受著作權法保護之
    著作，或屬世界貿易組織協定在中華民國管轄區域內生效日
    前未受著作權法保障之外國著作，或屬宣傳宗教鼓勵他人利
    用可得承諾推知之著作，且其中「情債」等七十首歌曲，已
    由著作權人張春雄於九十一年間將詞曲部分授權予被告乙○○，此據證人張春雄於臺灣高等法院九十三年度上訴字第一
    八四三號之九十四年一月十二日審理時證述在卷。詎原審判
    決卻認前揭「音樂王多媒體影音電腦伴唱機」及「卡啦寶電
    腦伴唱機」硬碟內之全部歌曲，均為受著作權法保護之著作
    ，尚有未洽。(二)被告甲○○、乙○○二人意圖銷售，而以硬
    碟對拷之方式，重製其附件一至十所示上開光美公司等人之
    音樂著作，再將之組裝成多媒體音樂電腦伴唱機，以銷售牟
    利，則其所為銷售行為應為重製行為所吸收，應論以著作權
    法第九十四條、第九十一條第二項之以意圖銷售而以重製方
    法侵害他人著作財產權為常業罪，無再適用著作權法第九十
    三條第三款及第八十七條第二款以明知為侵害著作權之物而
    意圖營利而交付之方法侵害他人之著作財產權為常業罪之餘
    地。詎原審判決卻認「被告甲○○、乙○○以修正前著作權
    法第八十七條第二款所規定之明知為侵害著作權之物而意圖
    營利而交付之行為而違反修正前著作權法第九十三條第三款
    之規定部分，應為意圖銷售而擅自以重製之方法侵害他人之
    著作財產權之高度行為所吸收，不另論罪」云云，洵有未洽
    。(三)為紀念解除戒嚴二十週年，予罪犯更新向善之機，所制
    定之中華民國九十六年罪犯減刑條例業於九十六年七月十六
    日生效實施，而被告甲○○、乙○○犯罪時間既在中華民國
    九十六年四月二十四日以前，所犯之罪，合於減刑條件，原
    審未及適用，容有未合。
七、被告甲○○、乙○○上訴意旨否認犯罪，而檢察官上訴則認
    被告甲○○、乙○○等應與被告陳俊賢成立共同正犯固不足
    取，惟原審判決既有上開可議之處，即屬無可維持，應由本
    院予以撤銷改判。爰審酌被告甲○○、乙○○長年經營全貴
    公司，專營電器批發、零售、維修等業務，均為圖私利，枉
    顧前開音樂著作均係他人辛苦之智慧結晶，仍以販賣、重製
    之方式侵害他人之著作權，無視政府大力宣導尊重他人智慧
    財產權之法令，所得利益非少，其等犯罪手段雖屬平和，惟
    犯後均不承認，猶飾詞卸責，未見悔意。惟被告甲○○、乙○○業於九十二年九月二十三日以三百二十萬元與金圓公司
    、鋒林公司、常夏公司及香港百代公司四家公司達成和解，
    並於九十四年十月十一日以二十五萬元與李修鑑達成和解，
    復於九十六年九月十一日以現金三十萬元及分期付款二十萬
    元與光美公司達成和解，且於九十八年六月以二十八萬元與
    豪記公司達成和解，再於九十八年十一月十日以十萬元與丁○○○○○○達成和解，僅未與告訴人環球公司就其所有之
    二十首侵權歌曲達成和解。本院審酌被告甲○○、乙○○無
    前科紀錄，且除就上開環球公司所有之二十首歌曲尚未達成
    和解外，就其他侵權歌曲均已與各告訴人達成和解，亦經各
    告訴人撤回告訴在案，復以被告已將全貴公司停止營業，業
    經經濟部廢止公司登記，足見被告犯後已深感悔悟，對權利
    人及國家社會應無再為侵害之可能。惟因本件被告所犯之罪
    其法定刑為一年以上七年以下，且其所販售之伴唱機數量非
    少，縱其已與上開權利人達成和解，對渠等所宣告之刑仍不
    宜過寬，爰判決如主文第二、三項所示，以示懲儆。又被告
    甲○○、乙○○上開犯行，其犯罪時間均係於九十六年四月
    二十四日以前，其所犯之罪，符合中華民國九十六年罪犯減
    刑條例有關減刑規定，爰依該條例第二條第一項第三款規定
    ，減其刑期二分之一。
八、從刑之諭知：
    按八十七年一月二十一日修正公佈之著作權法係整條刪除該
    法第九十八條「犯第九十一條至第九十五條之罪，供犯罪所
    用或因犯罪所得之物，沒收之。」之義務沒收之規定，而未
    增訂任何義務沒收或職權沒收之特別規定。本件扣案如附表
    一編號一至編號九所示之伴唱機點歌目錄、托運明細表、伴
    唱機硬碟、歌曲光碟片、對拷硬碟用電腦、帳冊、包裝完成
    之伴唱機等物，係被告甲○○、乙○○及全貴電子有限公司
    所有，並供其等為本案犯行所用或因本案犯行所得之物，均
    據被告甲○○、乙○○供明在卷，復經確認無訛，應依修正
    前刑法第三十八條第一項第二款、第三款規定諭知沒收。至
    於扣案如附表一編號十所示之存摺五本，本院查無證據證明
    確為被告甲○○、乙○○、全貴電子有限公司供犯罪所用或
    因犯罪所得之物，爰不予宣告沒收。
據上論斷，應依刑事訴訟法第三百六十九條第一項前段、第三百
六十四條、第二百九十九條第一項前段，八十七年一月二十一日
修正公佈之著作權法第九十四條、第九十三條第三款、第八十七
條第二款、第九十一條第二項、刑法第十一條前段、第二條第一
項前段、第五十五條、修正前刑法第二十八條、第五十五條、第
四十一條第一項前段、第三十八條第一項第二款、第三款、中華
民國九十六年罪犯減刑條例第二條第一項第三款，判決如主文。
本案經檢察官高碧霞到庭執行職務。
中    華    民    國    98    年    11    月    23    日
                  智慧財產法院第一庭
                              審判長法  官  李得灶
                                    法  官  林欣蓉
                                    法  官  汪漢卿
以上正本係照原本作成
如不服本判決，應於收受送達後十日內向本院提出上訴書狀，其
未敘述上訴之理由者，並得於提起上訴後十日內向本院補提理由
書（均須按他造當事人之人數附繕本）。
中    華    民    國    98    年    11    月    23    日
                                     書記官 邱于婷
附錄：本案論罪科刑法條全文
八十七年一月二十一日修正公佈之著作權法第九十四條
以犯第九十一條、第九十二條或第九十三條之罪為常業者，處一
年以上七年以下有期徒刑，得併科新臺幣四十五萬元以下罰金。
八十七年一月二十一日修正公佈之著作權法第九十一條
擅自以重製之方法侵害他人之著作財產權者，處六月以上三年以
下有期徒刑，得併科新臺幣二十萬元以下罰金。
意圖銷售或出租而擅自以重製之方法侵害他人之著作財產權者，
處六月以上五年以下有期徒刑，得併科新臺幣三十萬元以下罰金
。
八十七年一月二十一日修正公佈之著作權法第九十三條
有下列情形之一者，處二年以下有期徒刑，得併科新臺幣十萬元
以下罰金︰
一侵害第十五條至第十七條規定之著作人格權者。
二違反第七十條規定者。
三以第八十七條各款方法之一侵害他人之著作權者。
八十七年一月二十一日修正公佈之著作權法第八十七條
有下列情形之一者，除本法另有規定外，視為侵害著作權或製版
權︰
一以侵害著作人名譽之方法利用其著作者。
二明知為侵害著作權或製版權之物而散布或意圖散布而陳列或持
  有或意圖營利而交付者。
三輸入未經著作財產權人或製版權人授權重製之重製物或製版物
  者。
四未經著作財產權人同意而輸入著作原件或其重製物者。
五明知係侵害電腦程式著作財產權之重製物而仍作為直接營利之
  使用者。
附表一
為警於92年3月20日在全貴公司之臺中縣大裡市○○路520號1樓
營業處所、臺中縣大裡市○○路565巷2號1樓工廠倉庫等處所查
扣之物
┌──┬───────────┬────┬─────┬─────────┐
│編號│    查扣物品名稱      │  數量  │  持有人  │備              註│
├──┼───────────┼────┼─────┼─────────┤
│ 一 │音樂王多媒體影音電腦伴│壹冊    │乙○○    │                  │
│    │唱機點歌目錄          │        │          │                  │
├──┼───────────┼────┼─────┼─────────┤
│ 二 │托運明細表            │肆冊    │同右      │                  │
├──┼───────────┼────┼─────┼─────────┤
│ 三 │音樂王多媒體影音電腦唱│貳拾參  │同右      │營業處所內查扣    │
│    │機硬碟（已對拷完成）  │        │          │                  │
├──┼───────────┼────┼─────┼─────────┤
│ 四 │音樂王多媒體影音電腦伴│壹拾捌個│同右      │工廠倉庫內查扣    │
│    │唱機硬碟（已對拷完成）│        │          │                  │
├──┼───────────┼────┼─────┼─────────┤
│ 五 │歌曲光碟片            │捌片    │同右      │                  │
├──┼───────────┼────┼─────┼─────────┤
│ 六 │重製對拷硬碟用電腦    │壹台    │同右      │                  │
├──┼───────────┼────┼─────┼─────────┤
│ 七 │帳冊                  │壹冊    │同右      │                  │
├──┼───────────┼────┼─────┼─────────┤
│ 八 │包裝完成之音樂王多媒體│貳拾貳箱│同右      │每箱內含伴唱機一台│
│    │影音電腦伴唱機        │        │          │、點歌目錄二冊、遙│
│    │（營業處所內查扣）    │        │          │控器一支、背景光碟│
├──┼───────────┼────┼─────┤片十片、使用說明書│
│ 九 │包裝完成之音樂王多媒體│壹佰柒拾│同右      │及保證書各一份。  │
│    │影音電腦伴唱機        │柒箱    │          │                  │
│    │（工廠倉庫內查扣）    │        │          │                  │
├──┼───────────┼────┼─────┼─────────┤
│ 十 │存摺                  │伍本    │同右      │                  │
└──┴───────────┴────┴─────┴─────────┘
附表二
為警於92年3月20日在「音樂王企業社」之臺中市○○區○○路
244號1樓營業處所查扣之物
┌──┬───────────┬────┬─────┬─────────┐
│編號│    查扣物品名稱      │  數量  │  持有人  │備              註│
├──┼───────────┼────┼─────┼─────────┤
│ 一 │包裝完成之音樂王多媒體│參拾捌箱│張文昌    │每箱內含伴唱機一台│
│    │影音電腦伴唱機        │        │          │、點歌目錄二冊、遙│
│    │                      │        │          │控器一支、背景光碟│
│    │                      │        │          │片十片、使用說明書│
│    │                      │        │          │及保證書各一份。  │
├──┼───────────┼────┼─────┼─────────┤
│ 二 │出貨單                │貳疊    │同右      │                  │
├──┼───────────┼────┼─────┼─────────┤
│ 三 │客戶表                │壹疊    │同右      │                  │
├──┼───────────┼────┼─────┼─────────┤
│ 四 │帳冊                  │貳疊    │同右      │                  │
├──┼───────────┼────┼─────┼─────────┤
│ 五 │庫存表                │壹疊    │同右      │                  │
├──┼───────────┼────┼─────┼─────────┤
│ 六 │非法伴唱機品牌清單    │壹紙    │同右      │                  │
├──┼───────────┼────┼─────┼─────────┤
│ 七 │銷售憑單              │壹疊    │同右      │                  │
├──┼───────────┼────┼─────┼─────────┤
│ 八 │磁碟片                │肆拾捌片│同右      │                  │
└──┴───────────┴────┴─────┴─────────┘
附表三
為警於92年5月7日在「米斯克實業有限公司」之臺北縣板橋市○○路○段104號倉庫查扣之物
┌──┬───────────┬────┬─────┬─────────┐
│編號│    查扣物品名稱      │  數量  │  持有人  │備              註│
├──┼───────────┼────┼─────┼─────────┤
│ 一 │包裝完成之音樂王多媒體│肆拾貳箱│張文昌    │(一)每箱內含伴唱機一x
│    │影音電腦伴唱機        │        │          │  台、點歌目錄二冊│
│    │                      │        │          │  、遙控器一支、背│
│    │                      │        │          │  景光碟片十片、使│
│    │                      │        │          │  用說明書及保證書│
│    │                      │        │          │  各一份。        │
│    │                      │        │          │(二)其中七箱為客戶原x
│    │                      │        │          │  封退貨。        │
│    │                      │        │          │(三)為警交告訴代理人x
│    │                      │        │          │  陳憲鑑律師保管。│
├──┼───────────┼────┼─────┼─────────┤
│ 二 │音樂王多媒體影音電腦伴│貳台    │不詳客戶  │(一)為不詳客戶送修之x
│    │唱機主機              │        │          │  伴唱機主機，不含│
│    │                      │        │          │  其餘配件。      │
│    │                      │        │          │(二)為警交告訴代理人x
│    │                      │        │          │  陳憲鑑律師保管。│
├──┼───────────┼────┼─────┼─────────┤
│ 三 │ 出貨單               │壹疊    │張文昌    │                  │
└──┴───────────┴────┴─────┴─────────┘
附表四
為警於93年1月8日在「米斯克實業有限公司」之臺北縣板橋市○○路○段104號倉庫查扣之物
┌──┬───────────┬────┬─────┬─────────┐
│編號│    查扣物品名稱      │  數量  │  持有人  │備              註│
├──┼───────────┼────┼─────┼─────────┤
│ 一 │貨品銷退明細表        │玖張    │張文昌    │                  │
├──┼───────────┼────┼─────┼─────────┤
│ 二 │音樂王多媒體影音電腦伴│壹疊    │同右      │                  │
│    │唱機宣傳單            │        │          │                  │
├──┼───────────┼────┼─────┼─────────┤
│ 三 │增歌目錄              │壹疊    │同右      │                  │
├──┼───────────┼────┼─────┼─────────┤
│ 四 │增歌目錄磁片          │貳片    │同右      │                  │
├──┼───────────┼────┼─────┼─────────┤
│ 五 │增歌光碟（俗稱大補帖）│拾壹片  │同右      │                  │
├──┼───────────┼────┼─────┼─────────┤
│ 六 │電腦主機              │參台    │同右      │                  │
└──┴───────────┴────┴─────┴─────────┘
附表五
為警於93年1月8日在「米斯克實業有限公司」之臺北縣板橋市○○街41號營業處所查扣之物
┌──┬───────────┬────┬─────┬─────────┐
│編號│    查扣物品名稱      │  數量  │  所有人  │備              註│
├──┼───────────┼────┼─────┼─────────┤
│ 一 │音樂王多媒體影音電腦伴│拾捌組  │張文昌    │                  │
│    │唱機                  │        │          │                  │
├──┼───────────┼────┼─────┼─────────┤
│ 二 │卡啦寶電腦伴唱機      │壹組    │同右      │                  │
├──┼───────────┼────┼─────┼─────────┤
│三  │音樂王多媒體影音電腦唱│貳拾陸  │同右      │                  │
│    │機點歌目錄            │        │          │                  │
├──┼───────────┼────┼─────┼─────────┤
│ 四 │卡啦寶電腦伴唱機點歌目│肆拾冊  │同右      │                  │
│    │錄                    │        │          │                  │
└──┴───────────┴────┴─────┴─────────┘


司法院資訊處製作；財團法人民間司法改革基金會備份。
